【裁判字號】    97,審易,188
【裁判日期】    971028
【裁判案由】    妨害自由
【裁判全文】
臺灣士林地方法院刑事判決             97年度審易字第188號
公  訴  人  臺灣士林地方法院檢察署檢察官
被      告  丙○○
上列被告因妨害自由案件，經檢察官提起公訴（九十六年度偵字
第一四一六六號），被告為有罪之陳述，本院裁定改行簡式審判
程序，並判決如下：
    主  文
丙○○共同犯強制罪，處拘役貳拾日，如易科罰金以新臺幣壹仟
元折算壹日；又犯恐嚇危害安全罪，處拘役貳拾日，如易科罰金
以新臺幣壹仟元折算壹日；又犯恐嚇危害安全罪，處拘役貳拾日
，如易科罰金以新臺幣壹仟元折算壹日；又共同犯強制罪，處拘
役貳拾日，如易科罰金以新臺幣壹仟元折算壹日，應執行拘役陸
拾日，如易科罰金以新臺幣壹仟元折算壹日，緩刑貳年。
    事  實
一、丙○○係址設臺北縣汐止市○○街十六號一樓之「德慶堂國
    術館」負責人，於民國九十六年七月二十一日凌晨零時許，
    於電話中與其僱用之推拿師乙○○就拆帳問題發生爭執，嗣
    乙○○偕廖世雄返回國術館協調時，(一)竟與真實姓名不詳，
    綽號「阿漢」之成年男子，共同基於強制之犯意聯絡，由丙○○指示「阿漢」將該國術館鐵門拉下，丙○○則阻止乙○○、廖世雄等二人離去，(二)丙○○另基於恐嚇之犯意，撥打
    甲○○之行動電話，以若未到場，即殺害乙○○，且要讓其
    家人全部死光光等語，恐嚇甲○○，(三)又以一定要載到甲○○，否則要繼續打乙○○等語，恐嚇廖世雄，致渠等心生畏
    懼，致生危害於安全，(四)又與「阿漢」基於強制之犯意聯絡
    ，由「阿漢」搭乘廖世雄駕駛之車號DJ─7070號自小客車，
    至臺北市士林區○○○路○段OK便利商店前，強押甲○○上
    車，嗣該車行經臺北市○○○路交流道旁全國加油站前，甲○○以須下車講電話為由開門逃離，廖世雄亦以上廁所為由
    ，下車至加油站旁搭乘在場之計程車離去，嗣經乙○○、甲○○報警處理，查悉上情。
二、案經乙○○、甲○○訴由臺北縣政府警察局汐止分局報請臺
    灣士林地方法院檢察署檢察官偵查起訴。
    理  由
一、前揭犯罪事實，業據被告丙○○於本院審理時供認不諱，又
    犯罪事實一之(一)部分，核與告訴人乙○○於警詢時指訴及偵
    查中證述、被害人廖世雄於警詢時指述及偵查中證述情節相
    符，並經現場目擊證人許佩瑜及同案被告陳俊達於警詢時陳
    述及偵查中證述屬實；犯罪事實一之(二)、(四)部分，核與告訴
    人甲○○於警詢時指訴及偵查中證述、被害人廖世雄於警詢
    時指述及偵查中證述情節相符；犯罪事實一之(三)部分，核與
    被害人廖世雄於警詢時指述及偵查中證述情節相符，足徵被
    告自白與事實相符。本件事證明確，被告犯行堪以認定。
二、核被告所為，犯罪事實一之(一)、(四)部分之行為，各係犯刑法
    第三百零四條第一項之強制罪，犯罪事實一之(二)、(三)部分之
    行為，各係犯刑法第三百零五條之恐嚇危害安全罪。被告所
    為犯罪事實一之(一)部分之行為，係以一強制行為同時妨害乙○○及廖世雄行動之權利，侵害該二人之自由法益，為同種
    想像競合犯，應從一重之強制罪論處。又被告與真實姓名不
    詳，綽號「阿漢」之成年男子，就犯罪事實一之(一)、(四)部分
    所犯之強制罪間，有犯意聯絡及行為分擔，應依刑法第二十
    八條之規定論以共同正犯。被告所犯上開四罪，犯意各別，
    行為互殊，應予分論併罰。爰審酌被告因財產糾紛而出言恫
    嚇他人及妨害他人行動權利，並考量其犯罪手段，所生之危
    害，暨犯罪後與告訴人乙○○、甲○○達成和解，告訴人等
    均表示不再追究被告刑事責任（見偵查卷第四十六頁、九十
    七年十月十五日刑事陳報狀），另被害人廖世雄於偵查中亦
    表示不控告被告犯罪（見偵查卷第五十一頁），與被告犯罪
    後供認犯行之態度等一切情狀，分別量處如主文所示之刑，
    並定其應執行之刑及諭知易科罰金之折算標準。又被告前未
    曾受有期徒刑以上刑之宣告，有臺灣高等法院被告前案紀錄
    表一份附卷可稽，其因一時失慮，初罹刑章，犯罪後已坦承
    犯行，知所悔改，經此罪刑之宣告，當知所警惕，信無再犯
    之虞，本院認為所宣告之刑，以暫不執行為適當，依刑法第
    七十四條第一項第一款規定，併予宣告緩刑二年，以啟自新
    。
據上論斷，應依刑事訴訟法第二百九十九條第一項前段、第二百
七十三條之一第一項，刑法第三百零四條第一項、第三百零五條
、第二十八條、第五十五條、第四十一條第一項前段、第二項、
第五十一條第六款、第七十四條第一項第一款，刑法施行法第一
條之一，判決如主文。
本案經檢察官蔡元仕到庭執行職務。
中    華    民    國    97    年    10    月    28    日
                  刑事第一庭法  官  周明鴻
以上正本證明與原本無異。
如不服本判決，應於收受送達後10日內向本院提出上訴書狀，其
敘述上訴理由者，應於上訴期間屆滿後20日內向本院補提理由書
狀（均須按他造當事人之人數附繕本）。
                            書記官  丁梅芬
中    華    民    國    97    年    10    月    28    日
附錄論罪科刑法條：刑法第三百零四條第一項
以強暴、脅迫使人行無義務之事或妨害人行使權利者，處 3 年以
下有期徒刑、拘役或 3 百元以下罰金。
刑法第三百零五條
以加害生命、身體、自由、名譽、財產之事，恐嚇他人致生危害
於安全者，處2 年以下有期徒刑、拘役或3 百元以下罰金。


司法院資訊處製作；財團法人民間司法改革基金會備份。
